【裁判字號】    98,裁,3001
【裁判日期】    981210
【裁判案由】    聲請再審
【裁判全文】
最  高  行  政  法  院  裁  定
                                      98年度裁字第3001號
抗  告  人  甲○○
上列抗告人因與相對人經濟部智慧財產局間聲請再審事件，對於
中華民國98年8月31日智慧財產法院98年度行聲再字第1號裁定，
提起抗告，本院裁定如下︰
    主  文
抗告駁回。
抗告訴訟費用由抗告人負擔。
    理  由
一、按抗告法院認抗告為不合法或無理由者，應為駁回抗告之裁
    定。
二、本件原裁定以：抗告人前因發明專利申請事件提起行政訴訟
    ，經本院78年度判字第792號判決駁回其訴，抗告人多次提
    起再審之訴與聲請再審，均經本院分別駁回在案。抗告人復
    對本院最近一次之98年度裁字第1576號裁定聲請再審，依行
    政訴訟法第275條第1項規定，應由本院管轄。而將本件依職
    權裁定移送於有管轄權之本院。
三、抗告意旨略謂：依智慧財產案件審理法第1條及智慧財產案
    件審理法施行細則第5條規定，包含再審之訴之一切智慧財
    產行政訴訟事件均應歸智慧財產法院管轄，故原裁定係屬違
    法云云。
四、本院按：「再審之訴專屬為判決之原行政法院管轄。」行政
    訴訟法第275條第1項定有明文，依同法第283條，此規定於
    對確定裁定聲請再審亦準用之。又智慧財產案件審理法第1
    條係規定：「智慧財產案件之審理依本法之規定；本法未規
    定者，分別依民事、刑事或行政訴訟程序應適用之法律。」
    而依同法第31條規定，智慧財產法院係管轄該條第1項第1款
    所列舉之第一審行政訴訟事件及強制執行事件，暨其他依法
    律規定由智慧財產法院管轄之行政訴訟事件。故智慧財產案
    件審理法並無關於智慧財產行政訴訟事件再審管轄之規定，
    是關於智慧財產行政訴訟事件之再審管轄，即應依行政訴訟
    法規定。至智慧財產案件審理法施行細則第5條第1項係規定
    ：「本法施行前已繫屬於最高法院或最高行政法院之智慧財
    產民事或行政訴訟事件，或本法施行後不服高等法院或高等
    行政法院裁判之智慧財產民事及行政訴訟事件，經最高法院
    或最高行政法院廢棄者，除由各該終審法院自為裁判者外，
    應發交智慧財產法院。」即其係關於經最高行政法院廢棄之
    智慧財產行政訴訟事件之管轄規定，核與再審事件之管轄無
    涉。經查：本件抗告人係就本院之確定裁判聲請再審，已經
    原裁定記載甚明，則依上開規定及說明，應專屬本院管轄，
    故原審將之裁定移送本院，並無不合。抗告意旨執智慧財產
    案件審理法第1條及智慧財產案件審理法施行細則第5條規定
    為爭議，核無可採。故本件抗告難認有理由，應予駁回。
五、據上論結，本件抗告為無理由。依行政訴訟法第104條、民
    事訴訟法第95條、第78條，裁定如主文。
中    華    民    國    98    年    12    月    10    日
                    最高行政法院第一庭
                        審判長法官  鄭  淑  貞
                              法官  鄭  忠  仁
                              法官  楊  惠  欽
                              法官  吳  東  都
                              法官  胡  方  新
以  上  正  本  證  明  與  原  本  無  異
中    華    民    國    98    年    12    月    10    日
                              書記官  張  雅  琴


司法院資訊處製作；財團法人民間司法改革基金會備份。
